【裁判字號】    97,易,15
【裁判日期】    970616
【裁判案由】    竊盜
【裁判全文】
臺灣屏東地方法院刑事判決                97年度易字第15號
                                        97年度易字第40號
公  訴  人  臺灣屏東地方法院檢察署檢察官
被      告  甲○○
                    （現於臺灣高雄看守所另案羈押中）
上列被告因竊盜案件，經檢察官提起公訴（96年度偵字第8062號
、97年度偵字第76號），本院判決如下：
    主  文
甲○○竊盜，處有期徒刑伍月；又竊盜未遂，處有期徒刑肆月。
應執行有期徒刑捌月。
被訴侵入住宅部分，公訴不受理。
    犯  罪  事  實
一、甲○○意圖為自己不法之所有，於民國96年11月10日14時許
    ，見丙○○所有之車牌號碼SW9-418 號輕型機車，停放在屏
    東縣屏東市○○路445 號前，且機車鑰匙疏未取下，乃上前
    發動該機車電門而竊取之，得手後即供己代步使用。嗣於96
    年11月13日13時許，甲○○駕駛上開竊得之機車行經臺南市
    ○區○○路1 段383 號前，為警盤查查獲，並扣得上開遭竊
    之機車及機車鑰匙1 把（業據被害人丙○○具狀領回）。
二、甲○○另意圖為自己不法之所有，於96年12月22日15時20分
    許，行經乙○○○所經營、位於屏東市○○路248 號之「合
    作廣告社」，見店內無人看管，乃進入該廣告社內，打開店
    內辦公桌抽屜搜取財物，而著手於竊盜行為，適為當時在上
    開廣告社對面之屏東分局建國派出所值班台內值班之警員曾
    錦岳發覺，警員曾錦岳乃立即進入上開廣告社內，並將甲○○逮捕，甲○○始未得逞。
三、案經臺南市警察局第六分局報由臺灣臺南地方法院檢察署檢
    察官呈請臺灣高等法院檢察署檢察長核轉臺灣屏東地方法院
    檢察署檢察官，及屏東縣警察局屏東分局報告臺灣屏東地方
    法院檢察署檢察官偵查起訴。
    理  由
壹、有罪部分：
一、按被告以外之人於審判外之言詞或書面陳述，除法律有規定
    者外，不得作為證據，刑事訴訟法第159 條第1 項固定有明
    文。惟被告以外之人於審判外之陳述，雖不符同法第159 條
    1 至之4 之規定，而經當事人於審判程序同意作為證據，法
    院審酌該言詞陳述或書面陳述作成時之情況，認為適當者，
    亦得為證據。又當事人、代理人或辯護人於法院調查證據時
    ，知有第159 條第1 項不得為證據之情形，而未於言詞辯論
    終結前聲明異議者，視為有前項之同意，同法第159 條之5
    亦定有明文。查本案證人丙○○、乙○○○於警詢時之證述
    ，及臺南市警察局第六分局扣押筆錄暨扣押物品目錄表、贓
    物認領保管單、屏東縣警察局車輛協尋電腦輸入單、臺南市
    警察局車輛尋獲電腦輸入單、屏東分局建國派出所警員曾錦
    岳之偵查報告等，均為被告以外之人於審判外之（書面）陳
    述而屬傳聞證據，公訴人及被告於本院準備程序及審判程序
    中對於上開證人之證述暨其他相關具傳聞性質之證據資料之
    證據能力，均未表示爭執，且迄於言詞辯論終結前亦未聲明
    異議。本院審酌渠等陳述及證據資料作成時之情況，核無違
    法取證或其他瑕疵，認為以之作為證據為適當，上開證人於
    審判外之陳述及其他相關證據資料，自得做為證據。
二、犯罪事實欄一部分：
（一）前揭犯罪事實欄一部分之犯罪事實，業據被告甲○○於警
      詢及偵訊時坦承不諱，並經證人即被害人丙○○於警詢及
      本院審理時證述其所有、停放在屏東市○○路445 號前之
      車號SW9-418 號輕型機車，因機車鑰匙疏未取下而遭竊之
      情大致相符，並有臺南市警察局第六分局扣押筆錄暨扣押
      物品目錄表1 份、贓物認領保管單、屏東縣警察局車輛協
      尋電腦輸入單、臺南市警察局車輛尋獲電腦輸入單各1 紙
      、遭竊之機車及機車鑰匙照片各1 幀在卷可稽（見南市警
      六刑偵字卷第10、11、13、22、23、15頁），堪認屬實。
（二）至被告於本院於本院審理中雖翻異前詞，矢口否認有竊取
      上開車號SW9-418 號輕型機車之犯行，辯稱：該機車車主
      同意將該車供予伊使用云云。惟查，證人丙○○業於本院
      審理時結證稱：我不認識被告，也沒有把機車借人等語明
      確，足認被告所辯無非事後卸責之詞，不足採信。本件事
      證明確，被告此部分竊盜犯行，洵堪認定。
三、犯罪事實欄二部分：
（一）訊據被告固坦承於96年12月22日15時20分許進入上址「合
      作廣告社」內，且當時無人在店內之事實不諱，惟矢口否
      認有何竊盜未遂犯行，辯稱：我是因好奇才進入參觀而已
      ，沒有拿東西，也沒有移動物品云云。經查：被告趁店內
      無人之際進入上址「合作廣告社」內搜取財物之事實，業
      據證人即警員曾錦岳於本院審理時結證稱：我那時在建國
      派出所的值班台，可以看到對面的「合作廣告社」，當時
      被告走到廣告社外面，先在外面觀看機車，有探頭看店內
      有沒有人才走進去，我就進入廣告社內，剛好看到被告在
      翻動抽屜，當時被告的動作就如警卷第24頁的照片所示，
      我就將他逮捕，我沒有使用廣告社裡的電話等語甚詳。證
      人即被害人乙○○○並於本院審理時結證稱：當時我剛離
      開店裡，沒有人在廣告社裡，我是被警察通知後才折回店
      裡，我沒有財物損失，但是放支票的抽屜有被打開翻動過
      ，電話放置的方向也與原本不同，當時抽屜被打開的情形
      就如警卷第25、26頁的照片所示，桌子左邊中間及下面的
      抽屜都被打開等語明確，核與其於警詢及偵訊時之證述相
      符。此外，並有屏東分局建國派出所警員曾錦岳之偵查報
      告1 份、現場照片8 幀在卷可參（見屏警分偵字卷第2 、
      23至26頁 ）。
（二）被告雖否認竊盜犯行，並以前揭詞情詞置辯，惟其於警詢
      時供承當時店內無人看守，店門未上鎖，其即直接走進去
      等語，且依證人曾錦岳上開證述可知，被告乃係先於店外
      查看、確認上址「合作廣告社」內無人在內後，始進入店
      內，並於進入店內後，即動手開啟辦公桌抽屜，翻動抽屜
      內之物品，足認被告所辯因好奇而進入參觀云云，應係因
      其著手搜取財物之際為證人曾錦岳發現，而臨時杜撰卸責
      之詞無訛，其所辯無足採信。本件事證明確，被告此部分
      竊盜未遂之犯行，亦堪認定。
四、核被告犯罪事實欄一部分所為，係犯刑法第320 條第1 項之
    竊盜罪。其犯罪事實欄二部分所為，則係犯刑法第320 條第
    3 項、第1 項之竊盜未遂罪；其已著手於犯罪行為之實施而
    不遂，為未遂犯，應依刑法第25條第2 項規定減輕其刑。又
    被告被告所犯前開2 罪，犯意各別，且為個別獨立之行為，
    應予分論併罰。爰審酌被告為57年次，國中畢業之智識程度
    ，素行不佳，甫因竊盜案件經臺灣高雄地方法院判處罪刑（
    參卷附臺灣高等法院被告前案紀錄表，不構成累犯），即再
    犯本案2 件竊盜犯行，顯見其毫無悔意，考量其犯罪動機、
    手段、所生危害，及犯後態度不佳等一切情形，分別量處如
    主文所示之刑，並定其應執行之刑。另檢察官雖以被告前有
    多次竊盜前科，且品性惡劣，而請求依竊盜犯贓物犯保安處
    分條例第3 條規定為強制工作之諭知，惟本件被告所犯竊盜
    、竊盜未遂犯行，分別係為圖代步之便，或臨時起意而為，
    尚難遽認被告具有犯罪之習性，且本判決所宣告應執行之刑
    未達1 年以上，依該條例第2 條第4 項規定，尚無該條例之
    適用，附此敘明。
貳、不受理部分：
一、公訴意旨另略以：被告於96年12月22日15時20分許，未得乙○○○之同意，無故進入乙○○○所經營、位於屏東市○○
    路248 號之「合作廣告社」內，涉犯刑法第306 條第1 項之
    無故侵入住宅罪嫌等語。
二、按告訴乃論之罪，告訴人於第一審辯論終結前，得撤回其告
    訴；又告訴經撤回者，法院應諭知不受理之判決，刑事訴訟
    法第238 條第1 項、第303 條第3 款分別定有明文。
三、檢察官雖認被告涉犯刑法第306 條第1 項之無故侵入住宅之
    罪嫌，惟本罪依同法第308 條第1 項之規定，須告訴乃論。
    茲據告訴人乙○○○於本院審理時以言詞撤回告訴，並經記
    明筆錄，有本院97年6 月2 日審判筆錄可稽，揆諸前開說明
    ，自應由本院諭知不受理之判決。
據上論斷，應依刑事訴訟法第299 條第1 項前段、第303 條第3
款，刑法第320 條第1 項、第3 項、第25條、第51條第5 款，刑
法施行法第1 條之1 ，判決如主文。
本案經檢察官陳新君到庭執行職務。
中    華    民    國    97    年    6     月    16    日
                       刑事第五庭  法  官  李宜娟
以上正本證明與原本無異。
如不服本判決應於收受本判決送達後10日內向本院提出上訴書狀
，其未敘述上訴理由者，應於上訴期間屆滿後20日內向本院補提
理由書狀（均須按他造當事人之人數附繕本）「切勿逕送上級法
院」
中    華    民    國    97    年    6     月    16    日
                                   書記官  孫秀桃
附錄本判決論罪之法條：
刑法第320條；
意圖為自己不法之所有或第三人不法之所有，而竊取他人之動產
者，為竊盜罪，處5 年以下有期徒刑、拘役或5 百元以下罰金。
意圖為自己或第三人不法之利益，而竊佔他人之不動產者，依前
項之規定處斷。
前2 項之未遂犯罰之。


司法院資訊處製作；財團法人民間司法改革基金會備份。
